zh-CN: 歌词显示类型: 无歌词显示; 设备内置屏幕; 输出至电视/显示器; 通过移动应用; 其他
pl: Typ wyświetlania tekstu piosenki: Brak wyświetlania tekstów; Wbudowany ekran urządzenia; Wyjście na telewizor / monitor; Przez aplikację mobilną; Inne
zh-TW: 歌詞顯示類型: 無歌詞顯示; 裝置內建螢幕; 輸出至電視/螢幕; 透過行動應用程式; 其他
hu: Dalszöveg-megjelenítés típusa: Nincs dalszöveg-kijelzés; Beépített képernyőn; Kimenet TV-re/monitorra; Mobilalkalmazáson keresztül; Egyéb
el: Τύπος εμφάνισης στίχων: Καμία προβολή στίχων; Ενσωματωμένη οθόνη συσκευής; Έξοδος σε τηλεόραση/οθόνη; Μέσω εφαρμογής για κινητά; Άλλο
da: Visningstype for sangtekster: Ingen visning af sangtekst; Indbygget skærm på enhed; Output til tv/skærm; Via mobilapp; Andet
fi: Sanoitusten näyttötyyppi: Ei sanoitusten näyttöä; Laitteen sisäänrakennettu näyttö; Ulostulo televisioon/näyttöön; Mobiilisovelluksen kautta; Muu
sl-SI: Vrsta prikaza besedila skladbe: Brez prikaza besedila; Vgrajen zaslon na napravi; Izhod na TV/zaslon; Prek mobilne aplikacije; Drugo
lt-LT: Dainų žodžių rodymo tipas: Dainos tekstas nerodomas; Įrenginio integruotas ekranas; Išvestis į televizorių / monitorių; Naudojant mobiliąją programą; Kita
hr-HR: Vrsta prikaza teksta pjesme: Bez prikaza teksta pjesme; Ugrađeni zaslon na uređaju; Izlaz na TV/monitor; Putem mobilne aplikacije; Ostalo
es: Tipo de visualización de la letra: Sin visualización de letras; Pantalla integrada en el dispositivo; Salida a TV/monitor; Mediante app móvil; Otro
bg-BG: Тип показване на текст на песен: Без показване на текст; Вграден екран на устройството; Изход към телевизор/монитор; Чрез мобилно приложение; Други
vi: Kiểu hiển thị lời bài hát: Không hiển thị lời bài hát; Màn hình tích hợp trên thiết bị; Đầu ra TV/màn hình; Qua ứng dụng di động; Khác
cs: Typ zobrazení textu písně: Bez zobrazení textu; Na vestavěné obrazovce zařízení; Výstup na TV/monitor; Přes mobilní aplikaci; Jiné
sk-SK: Typ zobrazenia textu piesne: Bez zobrazenia textu; Vstavaná obrazovka zariadenia; Výstup na TV/monitor; Cez mobilnú aplikáciu; Iné
nb: Visningstype for sangtekster: Ingen tekstvisning; Innebygd skjerm på enheten; Utgang for TV/skjerm; Via mobilapp; Annet
th: ประเภทการแสดงเนื้อเพลง: ไม่แสดงเนื้อเพลง; หน้าจอในตัวบนอุปกรณ์; ส่งออกไปยังทีวี/จอมอนิเตอร์; ผ่านแอปมือถือ; อื่นๆ
pt-PT: Tipo de apresentação de letras: Sem ecrã de letras; Ecrã incorporado no dispositivo; Saída para TV/monitor; Através de app para dispositivos móveis; Outro
tr: Şarkı sözü görüntüleme türü: Şarkı sözü ekranı yok; Cihaz üzerinde yerleşik ekran; TV/monitör çıkışı; Mobil uygulama aracılığıyla; Diğer
fr: Type d’affichage des paroles: Aucun affichage des paroles; Écran intégré à l’appareil; Sortie vers TV / moniteur; Via l’appli mobile; Autre
de: Typ der Liedtextanzeige: Keine Songtext-Anzeige; Integrierter Bildschirm am Gerät; Ausgabe auf Fernseher/Monitor; Über mobile App; Sonstige
nl: Lyrics weergavetype: Geen songtekstweergave; Ingebouwd scherm op apparaat; Uitvoer naar tv/monitor; Via mobiele app; Anders
ja: 歌詞表示タイプ: 歌詞表示なし; デバイス内蔵画面; テレビ/モニターへ出力; モバイルアプリ経由; その他
sv: Typ av textvisning: Ingen låttext; Inbyggd skärm på enheten; Utmatning till tv/skärm; Via mobilapp; Annat
ro-RO: Tipul de afișare a versurilor: Fără afișare versuri; Ecran încorporat în dispozitiv; Ieșire către televizor/monitor; Prin aplicație pentru mobil; Altele
it: Tipo di visualizzazione del testo: Nessuna visualizzazione testi; Schermo integrato nel dispositivo; Output su TV/monitor; Tramite app mobile; Altro
ko: 가사 표시 유형: 가사 표시 없음; 기기 내장 화면; TV/모니터 출력; 모바일 앱을 통해; 기타
en: Lyrics display type: No lyrics display; On-device built-in screen; Output to TV/monitor; Via mobile app; Other
pt-BR: Letras de música exibição tipo: Sem exibição de letras; Tela embutida no dispositivo; Saída para TV/monitor; Via app móvel; Outro
ru: Тип отображения текста песен: Без отображения текста песен; На встроенном экране устройства; Вывод на ТВ/монитор; Через мобильное приложение; Другое